ACORDAO-COMPLETO-2339932

ACÓRDÃO 1086/2019 ATA 16/2019 - PLENÁRIO

VISTOS, relatados e discutidos estes autos de tomada de contas especial, nos quais foi interposto recurso de revisão contra o Acórdão 2.914/2011, alterado pelos Acórdãos 1.037/2012, 3.363/2013, 1.523/2016, 2.677/2016 e 251/2018, todos do Plenário,
ACORDAM os Ministros do Tribunal de Contas da União, reunidos em sessão do Plenário, ante as razões expostas pelo Relator, em:
	9.1. com fulcro nos arts. 32, inciso III, e 35, inciso III, da Lei nº 8.443/1992, conhecer do presente recurso de revisão para, no mérito, dar-lhe provimento;
	9.2. atribuir nova redação aos subitens 9.4 e 9.5 do Acórdão 2914/2011-TCU-Plenário, nos seguintes termos:
"9.4. com fundamento nos arts. 1º, inciso I, 16, inciso 111, alíneas 'c' e 'd', e/c os arts. 19 e 23, inciso III, da Lei n° 8.443, de 16 de julho de 1992, e com os arts. 1°, inciso I, 209, I, 210, do Regimento Interno, julgar irregulares as contas dos responsáveis a seguir listados, condenando-os, solidariamente, ao pagamento das correspondentes quantias, com a fixação do prazo de quinze dias, a contar da notificação, para comprovar, perante o Tribunal (art. 214, inciso III, alínea 'a' do Regimento Interno) , o recolhimento das dívidas aos cofres do Tesouro Nacional, atualizadas monetariamente e acrescidas dos juros de mora, calculados a partir das datas indicadas até a data do recolhimento, na forma prevista na legislação em vigor:
	Responsáveis solidários
	Valor (R$) 
	Data

	Edson Miguel Torquato Padilha e Estanislau Borecki Neto
	429.437,24
	30/12/2004

	Edson Miguel Torqualo Padilha, Estanislau Borecki Neto, Jonny Tobias Basso, Café Curaçao Bar Ltda. e J. T. Basso Ltda.
	226.800,00
	30/12/2004

	Edson Miguel Torquato Padilha, Estanislau Borecki Neto, Marilza Aparecida de Lima e Maria Rosa Carvalho de Mello
	34.469,75
	30/12/2004

	Edson Miguel Torquato Padilha, Estanislau Borecki Neto e Jaime Tadeu da Silva
	1.700,00
	30/12/2004

	Antônio Cláudio Navarro Moreno Júnior, Edson Miguel Torquato Padilha e Estanislau Borecki Neto
	500,00
	28/01/2005

	Jonatan Jachinski, Edson Miguel Torquato Padilha e Estanislau Borecki Neto
	17.569,55
	28/07/2005

	Marcos Antônio Novinski, Edson Miguel Torquato Padilha e Estanislau Borecki Neto
	3.052,76
	28/06/2005

	Maurício Cheli, Edson Miguel Torquato Padilha e Estanislau Borecki Neto
	12.458,13
	30/05/2005

	Robinsom Mahlke, Edson Miguel Torquato Padilha e Estanislau Borecki Neto
	3.036,92
	01/07/2005

	Marilza Aparecida de Lima e Maria Rosa Carvalho de Mello
	1.680,03
1.680,03
3.378,00
2.628,03
3.504,04
1.752,02
1.610,25
	31/05/2005
05/07/2005
17/03/2005
05/04/2005
31/05/2005
30/06/2005
15/07/2005

	Fernanda Lopes de Camargo, Marilza Aparecida de Lima e Maria Rosa Carvalho de Mello
	1.689,00
	17/03/2005

	Elisabet Carvalho Mira, Marilza Aparecida de Lima e Maria Rosa Carvalho de Mello
	876,01
1.752,02
876,01
438,00
	05/04/2005
31/05/2005
30/06/2005
15/07/2005

	Carlos Alencastro Cavalcanti, Marilza Aparecida de Lima e Maria Rosa Carvalho de Mello
	876,01
	05/04/2005

	Marilza Aparecida de Lima e Maria Rosa Carvalho de Mello
	876,01
1.752,02
876,01
438,00
	05/04/2005
31/05/2005
30/06/2005
15/07/2005

	Bruno Vanhoni
	492,08
492,08
513,19
513,19
	28/01/2005
28/02/2005
31/03/2005
28/04/2005

9.5. aplicar aos responsáveis a seguir indicados, com fundamento no art. 19, caput, c/c o art. 57 da Lei nº 8.443/1992, a multa individual no valor especificado, fixando-lhes o prazo de 15 (quinze) dias a contar da notificação, para comprovar, perante o Tribunal (art. 214, inciso III, alínea 'a', do Regimento Interno) , o recolhimento da dívida aos cofres do Tesouro Nacional, atualizada desde a data do presente Acórdão até a do efetivo pagamento, caso quitada após o vencimento, na forma da legislação em vigor;
Responsável 				Valor (R$) 
Edson Miguel Torquato Padilha 	78.000,00
Estanislau Borecki Neto 			78.000,00
Jonnv Tobias Basso 			22.000,00
Marilza Aparecida de Lima 		 6.000,00
Maria Rosa Carvalho de Mello 		 6.000,00
Bruno Vanhoni 		 		2.000,00;";
9.3. encaminhar os autos à Secretaria de Controle Externo de Tomada de Contas Especial (SecexTCE) para que examine os comprovantes de pagamento de parcelas de débito e multa juntados nos autos, para fins de manifestação acerca de eventuais expedições de quitações deles decorrentes, reconhecendo, a favor de Marilza Aparecida de Lima e Maria Rosa Carvalho de Mello, os eventuais créditos decorrentes da redução ora aplicada ao valor das multas indicadas no subitem 9.5 do Acórdão 2914/2011-TCU-Plenário;
9.4. dar ciência desta decisão à recorrente, aos demais interessados e ao Procurador-chefe da Procuradoria da República no Estado do Paraná.

Recurso de revisão interposto contra acórdão que julgou irregulares as contas da recorrente, condenando-a em débito e aplicando-lhe multa em razão de irregularidades na execução de convênio que visava o estabelecimento de cooperação técnica e financeira no âmbito do Programa Nacional de Estímulo ao Primeiro Emprego para jovens.

Fundação Estadual de Cidadania e Secretaria Nacional de Políticas Públicas de Emprego.

3. Interessados/Responsáveis/Recorrentes:
3.1. Interessados: Andréa Cristina Martins (XXX.910.279-XX); Antônio Cláudio Navarro Moreno Júnior (XXX.626.019-XX); Bruno Vanhoni (XXX.734.549-XX); Carlos Alencastro Cavalcanti (XXX.380.438-XX); Charles França Back (XXX.498.389-XX); Daniel Gustavo Ribeiro (XXX.229.206-XX); Elizabet Carvalho Mira (XXX.692.509-XX); Fernanda Lopes de Camargo (XXX.809.888-XX); Jonatan Jachinski (XXX.882.189-XX); Luiz Carlos Jorge Hauly (XXX.826.079-XX); Marcos Antônio Novinski (XXX.532.589-XX); Maurício Cheli (XXX.328.169-XX); Mirian Voss (XXX.338.329-XX); Procuradoria da República/PR - MPF/MPU (26.989.715/0023-18); Robinsom Mahlke (XXX.810.909-XX); Sueli Elizabeth Westarb (XXX.994.079-XX).
3.2. Responsáveis: Andréa Cristina Martins (XXX.910.279-XX); Antônio Cláudio Navarro Moreno Júnior (XXX.626.019-XX); Associação Cultural de Negritude e Ação Popular (81.909.889/0001-26); Bruno Vanhoni (XXX.734.549-XX); Café Curaçao Bar Ltda. - ME (73.300.014/0001-02); Carlos Alencastro Cavalcanti (XXX.380.438-XX); Charles França Back (XXX.498.389-XX); Daniel Gustavo Ribeiro (XXX.229.206-XX); Edson Miguel Torquato Padilha (XXX.256.619-XX); Elizabet Carvalho Mira (XXX.692.509-XX); Estanislau Borecki Neto (XXX.174.069-XX); Fernanda Lopes de Camargo (XXX.809.888-XX); Fundação Estadual de Cidadania (00.487.432/0001-79); Instituto Lixo e Cidadania (05.773.001/0001-92); Jaime Tadeu da Silva (XXX.345.869-XX); Jonatan Jachinski (XXX.882.189-XX); Jonny T. Basso - Apoio Administrativo (03.558.359/0001-77); Jonny Tobias Basso (XXX.200.839-XX); J. T. Basso - Bar (03.558.359/0001-77); Luciana Tannus da Silva (XXX.035.085-XX); Marcos Antônio Novinski (XXX.532.589-XX); Maria Rosa Carvalho de Mello (XXX.256.699-XX); Marilza Aparecida de Lima (XXX.218.919-XX); Maurício Cheli (XXX.328.169-XX); Mirian Voss (XXX.338.329-XX); Remígio Todeschini (XXX.403.628-XX); Robinsom Mahlke (XXX.810.909-XX); Sueli Elizabeth Westarb (XXX.994.079-XX).
3.3. Recorrente: Maria Rosa Carvalho de Mello (XXX.256.699-XX).

13.1. Ministros presentes: José Mucio Monteiro (Presidente), Walton Alencar Rodrigues, Benjamin Zymler, Augusto Nardes (Relator), Raimundo Carreiro, Ana Arraes e Bruno Dantas.
13.2. Ministros-Substitutos presentes: Marcos Bemquerer Costa e André Luís de Carvalho.

ACORDAO-COMPLETO-2384242

Acórdão de Relação 2742/2019 - Plenário

Acórdão de Relação

AUGUSTO NARDES

Ministro José Jorge.

Adoto como relatório a instrução de mérito lavrada pelo auditor encarregado do exame do feito no âmbito da Secretaria de Recursos - Serur (peça 760) , ratificada de forma unânime pelo escalão dirigente da unidade técnica e homologada pelo Ministério Público junto ao TCU (peças 761/762 e 764) :
"INTRODUÇÃO
1. Trata-se de recurso de revisão interposto por Maria Rosa Carvalho de Mello (peças 651-656) contra o Acórdão 2914/2011-TCU-Plenário (peça 54, p. 28-30) , alterado pelo Acórdão 1037/2012-TCU-Plenário (peça 150) , 3.363/2013-TCU-Plenário (peça 288) , 1.523/2016-TCU-Plenário (peça 415) , 2.677/2016-TCU-Plenário (peça 430) e 251/2018-TCU-Plenário (peça 620) .
1.1. A deliberação recorrida apresenta o seguinte teor:
9.1. com fundamento nos arts. 10, inciso I, 16, inciso III, alínea 'b', c/c os arts. 19 e 23, inciso III, da Lei n° 8.443, de 16 de julho de 1992, e com os arts. 10, inciso I, 209, I, 210, do Regimento Interno, julgar irregulares as contas do Sr. Remígio Todeschini;
9.2. aplicar ao Sr. Remígio Todeschini, com fundamento no art. 19, parágrafo único, c/c o art. 58, inciso I, da Lei 8.443/1992, a multa no valor de R$ 35.000.00 (trinta e cinco mil reais) , fixando. lhe o prazo de quinze dias, a contar da notificação, para comprovar, perante o Tribunal (art. 214, inciso IlI, alínea 'a', do Regimento Interno) , o recolhimento da quantia aos cofres do Tesouro Nacional, atualizada monetariamente entre a data do presente acórdão e a do efetivo recolhimento, se paga após o vencimento, na forma da legislação em vigor:
9.3. considerar grave as infrações cometidas e, com fundamento no art. 60 da Lei nº 8.443, de 1992, inabilitar o Sr. Remígio Todeschini para o exercício de cargo em comissão ou função de confiança no âmbito da administração pública federal, pelo período de 5 (cinco) anos;
9.4. com fundamento nos arts. 1º, inciso I, 16, inciso 111, alíneas 'c' e 'd', e/c os arts. 19 e 23, inciso III, da Lei n° 8.443, de 16 de julho de 1992, e com os arts. 1°, inciso I, 209, I, 210, do Regimento Interno, julgar irregulares as contas dos responsáveis a seguir listados, condenando-os, solidariamente, ao pagamento das correspondentes quantias, com a fixação do prazo de quinze dias, a contar da notificação, para comprovar, perante o Tribunal (art. 214, inciso III, alínea 'a' do Regimento Interno) , o recolhimento das dívidas aos cofres do Tesouro Nacional, atualizadas monetariamente e acrescidas dos juros de mora, calculados a partir das datas indicadas até a data do recolhimento, na forma prevista na legislação em vigor:
	Responsáveis solidários
	Valor (R$) 
	Data

	Edson Miguel Torquato Padilha e Estanislau Borecki Neto
	429.437,24
	30/12/2004

	Edson Miguel Torqualo Padilha, Estanislau Borecki Neto, Jonny Tobias Basso, Café Curacao Bar Ltda. e J. T. Basso Ltda.
	226.800,00
	30/12/2004

	Edson Miguel Torquato Padilha, Estanislau Borecki Neto, Marilza Aparecida de Lima e Maria Rosa Carvalho de Mello
	43.964,09
	30/12/2004

	Edson Miguel Torquato Padilha, Estanislau Borecki Neto e Jaime Tadeu da Silva
	1.700,00
	30/12/2004

	Antônio Cláudio Navarro Moreno Júnior, Edson Miguel Torquato Padilha e Estanislau Borecki Neto
	500,00
	28/01/2005

	Jonatan Jachinski, Edson Miguel Torquato Padilha e Estanislau Borecki Neto
	17.569,55
	28/07/2005

	Marcos Antônio Novinski, Edson Miguel Torquato Padilha e Estanislau Borecki Neto
	3.052,76
	28/06/2005

	Maurício Cheli, Edson Miguel Torquato Padilha e Estanislau Borecki Neto
	12.458,13
	30/05/2005

	Robinsom Mahlke, Edson Miguel Torquato Padilha e Estanislau Borecki Neto
	3.036,92
	01/07/2005

	Marilza Aparecida de Lima e Maria Rosa Carvalho de Mello
	1.680,03
1.680,03
3.378,00
2.628,03
3.504,04
1.752,02
1.610,25
	31/05/2005
05/07/2005
17/03/2005
05/04/2005
31/05/2005
30/06/2005
15/07/2005

	Fernanda Lopes de Camargo, Marilza Aparecida de Lima e Maria Rosa Carvalho de Mello
	1.689,00
	17/03/2005

	Elisabet Carvalho Mira, Marilza Aparecida de Lima e Maria Rosa Carvalho de Mello
	876,01
1.752,02
876,01
438,00
	05/04/2005
31/05/2005
30/06/2005
15/07/2005

	Carlos Alencastro Cavalcanti, Marilza Aparecida de Lima e Maria Rosa Carvalho de Mello
	876,01
	05/04/2005

	Marilza Aparecida de Lima e Maria Rosa Carvalho de Mello
	876,01
1.752,02
876,01
438,00
	05/04/2005
31/05/2005
30/06/2005
15/07/2005

	Bruno Vanhoni
	492,08
492,08
513,19
513,19
	28/01/2005
28/02/2005
31/03/2005
28/04/2005

9.5. aplicar aos responsáveis a seguir indicados, com fundamento no art. 19, caput, c/c o art. 57 da Lei nº 8.443/1992, a multa individual no valor especificado, fixando-lhes o prazo de 15 (quinze) dias a contar da notificação, para comprovar, perante o Tribunal (art. 214, inciso III, alínea 'a', do Regimento Interno) , o recolhimento da dívida aos cofres do Tesouro Nacional, atualizada desde a data do presente Acórdão até a do efetivo pagamento, caso quitada após o vencimento, na forma da legislação em vigor;
Responsável Valor (R$) 
Edson Miguel Torquato Padilha 80.000,00
Estanislau Borecki Neto 80.000,00
Jonnv Tobias Basso 22.000,00
Marilza Aparecida de Lima 7.000,00
Maria Rosa Carvalho de Mello 7.000,00
Bruno Vanhoni 2.000,00
9.6. declarar, com fundamento no art. 46 da Lei nº 8.443, de 1992, a inidoneidade das empresas Café Curaçao Bar Ltda. (CNPJ nº 73.300.014/0001-02) e J. T. Basso (CNPJ nº  03.558.359/0001-77) para participarem, pelo prazo de 3 (três) anos, de licitação na Administração Pública Federal;
9.7. autorizar, desde logo, nos termos do disposto no art. 28, inciso II, da Lei nº 8.443/1992, a cobrança judicial das dívidas, caso não atendidas as notificações;
9.8. remeter cópia da presente deliberação à Secretaria de Políticas Públicas de Emprego do Ministério do Trabalho e Emprego para a adoção das providências de sua alçada, nos termos do parágrafo 2° da cláusula 6ª do termo de convênio nº 138/2004, haja vista o descumprimento das metas estabelecidas no referido termo;
9.9. enviar cópia da documentação pertinente ao Procurador-Chefe da Procuradoria da República no Estado do Paraná, para a adoção das medidas que entender cabíveis, nos termos do artigo 16, § 3°, da Lei nº 8.443/92 c/c o artigo 209, § 6°, do RITCU, bem como para subsidiar a instrução do procedimento administrativo nº 1.25.000.001058/2005-82.
HISTÓRICO
2. Por determinação do Acórdão 1015/2006-TCU-Plenário (peça 20, p. 19) , foi instaurado processo de Tomada de Contas Especial em face de notícia veiculada em periódico do Estado do Paraná, encaminhada pelo Deputado Federal Luiz Carlos Hauly, mediante a qual foram apontadas irregularidades na execução do Convênio 138/2004 (Siafi 516747) , firmado entre o Ministério do Trabalho e Emprego (MTE) e a Fundação Estadual de Cidadania, entidade privada.
2.1. Aquela pactuação visava o estabelecimento de cooperação técnica e financeira no âmbito do Programa Nacional de Estímulo ao Primeiro Emprego para jovens, com vigência estipulada entre 23/12/2004 e 22/6/2005, com a disponibilização de recursos federais no valor R$ 1.938.523,50 e contrapartida daquela fundação de valores no montante de R$ 197.300,00.
2.2. O processo foi inicialmente autuado como representação. A partir de análise dos documentos do convênio, foram detectados indícios de malversação dos recursos públicos e de sonegação de documentos formalmente solicitados. Diante disso e tendo em vista a iminência de aditamento ao convênio, no valor de R$ 7 milhões, este Tribunal determinou cautelarmente ao MTE, em 20/9/2005, a suspensão de repasses ao ente privado, o recolhimento de todo material permanente na Fundação (adquiridos com os recursos do convênio) e a apresentação da documentação solicitada.
2.3. No âmbito desta Corte de Contas, foi procedida a citação e a audiência dos diversos responsáveis. No que pertine à presente análise, foram realizadas as citações de Maria Rosa Carvalho de Mello, nos seguintes termos 
 a) Ofício 3120/2006-TCU-SECEX-PR (peça 20, p. 44) : 
 (...) solidariamente com a Sra. Marilza Aparecida de Lima - CPF n° XXX.218.919-XX, e com os Srs. Edson Miguel Torquato Padilha-CPF n° XXX.256.619-XX e Estanislau Borecki Neto - CPF n° 025. 174.069-28, os dois últimos dirigentes da Fundação Estadual da Cidadania - CNPJ n° 00.487.432/0001-79 (...) O débito decorre da não comprovação da regular aplicação dos recursos financeiros no montante de R$ 43.964,09, referentes à execução do contrato n° 010/2005 firmado com o Instituto Lixo e Cidadania (ILIX) , decorrentes da não comprovação do recolhimento de contribuição previdenciária relativa aos 11 (onze) educadores, no montante de R$ 17.849,75; da inclusão de pagamentos, no montante de R$ 9.494,34, a beneficiários que não ministraram os cursos objeto do contrato; de irregularidades na aplicação do valor de R$16.620,00, recebidos indevidamente em virtude da ausência de previsão contratual para o repasse.
 b) Ofício 41/2009-TCU-SECEX-PR (peça 49, p. 15) :
 (...) solidariamente com a Sra. Marilza Aparecida de Lima - CPF XXX.218.919-XX (...) Atos impugnados: - Pagamentos indevidos à responsável abaixo, na condição de dirigente da entidade-executora (Instituto Lixo e Cidadania, CNPJ n° 05.773.001/0001-79) , nos montantes indicados. Despesas expressamente vedadas pelo inciso I do art. 8° da IN STN n° 01/97
Quantificação do débito
Nome CPF Valor Mês de ref. Data
Maria Rosa Carvalho de Mello XXX.256.699-XX 1.680,03 MAI/2005 31/05/2005
Maria Rosa Carvalho de Mello XXX.256.699-XX 1.680,03 JUN/2005 05/07/2005;
 c) Ofício 44/2009-TCU-SECEX-PR (peça 49, p. 21) :
 (...) solidariamente com a Sra. Marilza Aparecida de Lima - CPF XXX.218.919-XX (...) Atos impugnados: - Pagamentos de remunerações, no total de R$ 11.010,00, em nome de educadores da entidade Instituto Lixo e Cidadania, abaixo relacionados, relativos a períodos não abrangidos pelo contrato n° 010/2005, e a dirigentes da mesma entidade-executora, referentes a despesas expressamente vedadas pelo termo de convênio, conforme estipula o inciso I do art. 8° da IN STN n° 01/97.
Quantificação do débito [campos de 'CPF', 'Relação com a entidade ILIX' e 'Cheque' suprimidos] 
Beneficiário Data Valor (R$) 
Sueli Elizabeth Westarb Cruz 18/03/2005 1.689,00
Charles França Back 17/03/2005 1.689,00
Andrea Cristina Martins 11/03/2005 1.689,00
Miriam Voss 18/03/2005 1.689,00
Fernanda Lopes de Camargo 17/03/2005 1.689,00
Maria Rosa Carvalho de Mello 17/03/2005 1.689,00
Daniel Gustavo Ribeiro 18/03/2005 876,00; e
 d) Ofício 53/2009-TCU-SECEX-PR (peça 49, p. 37) :
 (...) solidariamente com a Sra. Marilza Aparecida de Lima - CPF XXX.218.919-XX (...) Atos impugnados: - Pagamentos indevidos no montante de R$ 9.494,34, a supostos educadores que não foram relacionados no relatório de acompanhamento elaborado pela DRT/PR e não ministraram os cursos objeto do contrato, conforme análise das listas de frequência dos cursos ministrados apresentados pela entidade, as quais comprovam a participação somente dos onze educadores
Quantificação do débito [campo 'CPF' suprimido]
Beneficiário Data Valor (R$) 
Carlos Alancastro Cavalcanti 05/04/2005 876,01
Elizabet Carvalho Mira 05/04/2005 876,01
Elizabet Carvalho Mira 31/05/2005 1752,02.
Elizabet Carvalho Mira 30/06/2005 876,01
Elizabet Carvalho Mira 15/07/2005 438,00
Sueli Elizabeth Westarb Cruz 05/04/2005 876,01
Sueli Elizabeth Westarb Cruz 31/05/2005 1752,02
Sueli Elizabeth Westarb Cruz 30/06/2005 876,01
Sueli Elizabeth Westarb Cruz 15/07/2005 438,00
Maria Rosa Carvalho Mello 17/07/2005 734,25.
2.4. A defesa por ela apresentada (peça 52, p. 3-10) não foi suficiente para elidir as irregularidades de forma que a unidade técnica de origem propôs o julgamento irregular das contas da mencionada responsável, a imputação do respectivo débito e a aplicação da multa prevista no art. 57 da Lei 8.443/1992 (peça 53, p. 22-45) . O Ministério Público junto a este Tribunal (MP/TCU) anuiu àquela proposta (peça 53, p. 47-49) .
2.5. Dessa forma, em 9/11/2011, acolhendo o encaminhamento proposto pela Secex/PR e pelo MP/TCU, o processo foi apreciado por meio do Acórdão 2914/2011-TCU-Plenário, nos termos lançados no subitem 1.1 deste Exame.
2.6. Contra o acórdão condenatório, foram opostos embargos de declaração de Remígio Todeschini (peça 140) . O mencionado recurso foi apreciado pelo Acórdão 1037/2012-TCU-Plenário, que dele conheceu, para, no mérito, dar-lhe acolhimento parcial, procedendo retificação de erro material no acórdão condenatório.
2.7. Foram também opostos embargos de declaração por Estanislau Borecki Neto, Edson Miguel Torquato Padilha, Jonatan Jachinski, Marcos Antônio Novinski, Maurício Cheli, Bruno Vanhoni (peça 229) , Jonny Tobias Basso, Basso e Bellani Ltda. e Café Curaçao Bar Ltda. (peças 240 e 263) . Os embargos foram apreciados pelo Acórdão 3363/2013-TCU-Plenário, que conheceu dos aclaratórios apresentados, para, no mérito, negar-lhes acolhimento. Adicionalmente, determinou-se a revisão, de ofício, de valores registrados equivocadamente, alterando a redação do item 9.4 do acórdão condenatório. [alterações já efetuadas no subitem 1.1 deste Exame]
2.8. Posteriormente, foram apresentados recursos de reconsideração por J. T. Basso Bar ME, Café Curaçao Bar Ltda. ME, Jonny Tobias Basso, Antônio Cláudio Navarro Moreno Júnior, Robinsom Malhke, Sueli Elizabeth Westarb, Remígio Todeschini, Edson Miguel Torquato Padilha, Estanislau Borecki Neto, Jonatan Jachinski, Marcos Antônio Novinski, Maurício Cheli e Fundação Estadual da Cidadania (peças 230, 232, 233, 236, 251, 331, 337 e 343) . Os recursos foram apreciados pelo Acórdão 1523/2016-TCU-Plenário, nos seguintes termos (peça 415) :
ACORDAM os ministros do Tribunal de Contas da União, reunidos em sessão do Plenário, diante das razões expostas pela relatora e com fundamento nos arts. 1º, inciso I; 16, inciso I; 17; 23, inciso
I; 32, inciso I, e 33 da Lei 8.443/1992, em:
9.1. não conhecer dos recursos de Maurício Cheli e da Fundação Estadual de Cidadania;
9.2. conhecer do recurso de Sueli Elizabeth Westarb, dar-lhe provimento, excluir o nome dessa responsável do item 9.4 do acórdão 2.914/2011, alterado pelo Acórdão 3363/2013-TCU-Plenário, julgar suas contas regulares e dar- lhe quitação plena;
9.3. conhecer dos demais recursos de reconsideração e negar- lhes provimento;
9.4. dar ciência desta deliberação aos recorrentes e aos demais notificados do acórdão recorrido;
9.5. encaminhar cópia desta deliberação à Promotoria de Justiça das Fundações e do Terceiro Setor do Foro Central da Comarca da Região Metropolitana de Curitiba, em atenção ao pedido de informação à peça 287 (PA MPPR-0046.12.006822-9) .
2.9. A seguir, foram opostos embargos declaratórios por Café Curaçao Bar Ltda. ME, J. T. Basso - Bar ME e Jonny Tobias Basso (peça 421) , os quais foram apreciados pelo Acórdão 2677/2016-TCU-Plenário, que conheceu dos recursos, para, no mérito, rejeitá-los. Adicionalmente, foi promovida, de ofício, à correção de erros materiais no Acórdão 1523/2016-TCU-Plenário (peça 430) .
2.10. A empresa Instituto Lixo e Cidadania protocolou peça denominada 'Direito de Petição', que foi analisada com base nos requisitos estabelecidos para o recurso de reconsideração, cabível nestes autos, nos termos dos artigos 32, I, e 33 da Lei 8.443/1992 (peça 643) . O expediente recursal foi apreciado pelo Acórdão 934/2018-TCU-Plenário, que não conheceu deste recurso, ante a ausência de interesse recursal (peça 661) .
2.11. Por fim, em decorrência de inexatidão material, os Acórdão 3363/2013-TCU-Plenário, 276/2017-TCU-Plenário, 906/2017-TCU-Plenário foram retificados pelo Acórdão 251/2018-TCU-Plenário (peça 620) . No entanto, irresignada com os julgamentos pretéritos, a responsável interpõe recurso de revisão, com base em erro de cálculo e superveniência de documentos novos, o qual se passa a analisar.
EXAME DE ADMISSIBILIDADE
3. O exame de admissibilidade desta Secretaria (peças 670-671) propôs o conhecimento do recurso em face erro de cálculo, sem a concessão de efeito suspensivo. Por meio de despacho (peça 673) , aquele exame foi ratificado pelo relator do recurso, Ministro João Augusto Ribeiro Nardes, que determinou a remessa dos autos a esta Secretaria para análise de mérito.
EXAME DE MÉRITO
4. Delimitação
4.1. Constitui objeto do presente exame analisar:
 a)  se há erro de cálculo no débito imputado à recorrente em virtude de imputação de valores em duplicidade; e
 b)  se os novos elementos, representados por documentos de quitação de débitos, detêm eficácia sobre as provas até então produzidas para desconstituir, parcial ou integralmente, o débito imputado à recorrente.
5. Erro de cálculo
5.1. Pretendendo desconstituir parcialmente o débito, a recorrente argumenta que houve duplicação de cobrança no montante de R$ 9.494,34 (valor esse já estava incluso no débito de R$ 43.964,09, a partir de 30/12/2004, e que está consignado no terceiro lançamento de débito do item 9.4 do acórdão recorrido) , o qual representa a soma de outras parcelas de débito a saber: lançamentos da décima primeira à décima quarta parcela do rol de débitos constantes daquele mesmo item do acórdão recorrido (peça 651, p. 7 - vide tabela à peça 670, p. 5) .
Análise:
5.2. Assiste razão à recorrente.
5.3. O suporte fático que redundou na primeira citação da responsável (vide alínea 'a' do item 2.3 deste Exame) , ora recorrente, é o mesmo de sua citação subsequente (vide alínea 'd' do mesmo item) , quais sejam, quatro educadores que não ministraram cursos objeto do Contrato 10/2005 e que receberam o montante de R$ 9.494,34, nos termos analisados na instrução da Secex/PR à peça 20, p. 3-5, item 10.2.19.4, com referência aos comprovantes documentais da relação de pagamentos à peça 8, p. 70 e p. 74. Entende-se que, pelo critério de eficácia temporal da citação mais recente, devem prevalecer as parcelas de débito (em seus respectivos valores e datas) constantes na citação subsequente.
5.4. Dessa forma, houve, de fato, erro na quantificação do débito, que acabou por imputar débito redundante à recorrente em solidariedade com os demais responsáveis solidários. Entende-se que o valor de R$ 9.494,34 deve ser abatido do valor de R$ 43.964,09 (terceiro débito do item 9.4 do acórdão recorrido) , o que, nos termos do art. 281 do RI/TCU, acaba por beneficiar os demais codevedores dessa parcela de débito por se tratar de condição de natureza objetiva.
5.5. Em face do disposto no parágrafo único do art. 35 da Lei 8.443/1992 ('A decisão que der provimento a recurso de revisão ensejará a correção de todo e qualquer erro ou engano apurado') , entende-se que sejam mitigados, proporcionalmente à redução da parcela de débito, os valores das multas aplicadas a Edson Miguel Torquato Padilha, Estanislau Borecki Neto, Marilza Aparecida de Lima e Maria Rosa Carvalho de Mello tendo em vista a redução da parcela de débito de R$ 43.964,09 para R$ 34.469,75 (R$ 43.964,09 menos R$ 9.494,34) e pelo fato da multa ter como fundamento legal o disposto no art. 57 da Lei 8.443/1992 ('Quando o responsável for julgado em débito, poderá ainda o Tribunal aplicar-lhe multa de até cem por cento do valor atualizado do dano causado ao Erário') . 
5.5.1. É esse o entendimento que se extrai do Acórdão 2194/2015-TCU-Segunda Câmara (relatoria do Ministro Raimundo Carrero) :
A redução, em sede recursal, do valor do débito imputado ao responsável impõe a redução proporcional do valor da multa aplicada com base no art. 57 da Lei 8.443/1992.
5.5.2. Acaso seja reconhecida a redução do valor da multa, devem ser emitidos os respectivos créditos em favor de Marilza Aparecida de Lima e da recorrente, tendo em vista que já foi determinada a expedição de quitação das multas a elas aplicadas nos termos do disposto na alínea 'g' do Acórdão 251/2018-TCU-Plenário (peça 620, p. 1) . 
5.6. Dessa forma, propõe-se que seja dada nova redação ao acórdão recorrido, nos termos sugeridos na proposta de encaminhamento.
6. Novos elementos
6.1. Apresentando comprovantes de pagamentos de parcelas de débitos e multas, a recorrente assevera que ' (...) como os valores citados contaram com os pagamentos comprovados, requeremos a revisão desses valores' (peça 651, p. 3-7, e comprovantes de pagamentos juntados às peças 652-656) , em especial:
 a) Fernanda Lopes de Camargo, referente ao débito de R$ 1.689,00 a partir de 17/3/2005;
 b) Elizabet Carvalho Mira, referentes aos débitos de R$ 876,01, R$ 1.752,02, R$ 876,01 e R$ 438,00, a partir, respectivamente, de 5/4/2005, 31/5/2005, 30/6/2005 e 15/7/2005;
 c) Carlos Alencastro Cavalcanti, referente ao débito de R$ 876,01 a partir de 5/4/2005;
 d)  Sueli Elizabeth Westarb, referentes aos débitos de R$ 876,01, R$ 1.752,02, R$ 876,01 e R$ 438,00, a partir, respectivamente, de 5/4/2005, 31/5/2005, 30/6/2005 e 15/7/2005;
 e) Marilza Aparecida de Lima e a própria recorrente, pelas multas a elas aplicadas no valor de R$ 7.000,00;
 f) Elisabet Carvalho Mira, Marilza Aparecida de Lima e Maria Rosa Carvalho de Mello, referentes aos débito de R$ 876,01, R$ 1.752,02, R$ 876,01 e R$ 438,00; Carlos Alencastro Cavalcanti, Marilza Aparecida de Lima e dirigentes do Instituto Lixo e Cidadania, referente ao débito de R$ 876,01; e, Sueli Elisabeth Westarb, Marilza Aparecida de Lima e Maria Rosa Carvalho de Mello, referente aos débitos de R$ 876,01, R$ 1.752,02, R$ 876,01 e R$ 438,00. Restou, apenas, o valor de R$ 734,25 não recolhido; e
 g)  Instituto Lixo e Cidadania referente ao débito de R$ 17.849,75, que realizou o pagamento por meio de parcelamento.  
Análise:
6.2. Não assiste razão à recorrente.
6.3. Nos termos do disposto no § 1° do art. 218 do RI/TCU, o pagamento integral do débito ou da multa não importa em modificação do julgamento quanto à irregularidade das contas. O efeito do pagamento de tais rubricas se limita às respectivas expedições dos instrumentos de quitação, do débito e/ou da multa, nos termos do caput desse mesmo dispositivo regimental.
6.4. Além disso, é importante mencionar que o requerido efeito infringente não importa em desconstituição ou desfazimento das parcelas de débitos ainda que quitados posteriormente, até porque as parcelas de débitos ou as penas de multas aplicadas foram existentes, válidas e eficazes. O pagamento, como dito alhures, importa, tão somente, na expedição das respectivas quitações, a exemplo do que este Tribunal já providenciou no âmbito do Acórdão 251/2018-TCU-Plenário, alíneas 'f', 'g' e 'h' (peça 620, p. 1) .
6.5. A incumbência de avaliar a regularidade das quitações de débitos e multas é da unidade técnica de origem, a Secex/PR. Consigne-se que já existe, a título exemplificativo, determinação nesse sentido, qual seja, 'determinar à Secex-PR que, concluído o recolhimento com a observância das datas aprazadas, promova a reinstrução do processo com vistas à expedição de quitação' (alínea 'c' do Acórdão 1285/2014-TCU-Plenário ¿ peça 357) .
6.6. Dessa forma, entende-se que os autos sejam encaminhados para a Secex/PR de forma a se pronunciar acerca das eventuais quitações referentes a todos os comprovantes de pagamentos de débitos ou de multas juntados nestes autos. 
CONCLUSÃO
7. Da análise anterior, conclui-se que:
 a) há erro de cálculo quando o mesmo fundamento de fato acarreta a imputação de débito em duplicidade, o que impõe a necessidade de mitigar tanto o débito quanto o valor da multa proporcional ao montante de débito reduzido;
 b) nos termos regimentais, o pagamento do débito ou da multa não tem o condão de revisionar o acórdão condenatório, no entanto, obriga o TCU a expedir o regular instrumento de quitação. 
7.1. Com base nessas conclusões, propõe-se dar provimento parcial ao recurso mitigando-se a parcela de débito solidária, imputada aos responsáveis em duplicidade, e reduzindo-se, por via de consequência, os valores das multas a eles aplicadas. Adicionalmente, os autos devem ser encaminhados à unidade técnica de origem para que se manifeste acerca dos pagamentos noticiados nos autos.
PROPOSTA DE ENCAMINHAMENTO
8. Ante o exposto, propõe-se, com base nos arts. 32, inciso III, 35, caput, inciso III e parágrafo único, da Lei 8.443/1992, bem como ao disposto nos arts. 218 e 281 do Regimento Interno do TCU:
 a) conhecer o recurso de revisão e, no mérito, dar-lhe provimento parcial para:
 a.1) sugerir que seja atribuída nova redação aos itens 9.4 e 9.5 do acórdão recorrido nos seguintes termos:
'9.4. com fundamento nos arts. 1º, inciso I, 16, inciso 111, alíneas 'c' e 'd', e/c os arts. 19 e 23, inciso III, da Lei n° 8.443, de 16 de julho de 1992, e com os arts. 1°, inciso I, 209, I, 210, do Regimento Interno, julgar irregulares as contas dos responsáveis a seguir listados, condenando-os, solidariamente, ao pagamento das correspondentes quantias, com a fixação do prazo de quinze dias, a contar da notificação, para comprovar, perante o Tribunal (art. 214, inciso III, alínea 'a' do Regimento Interno) , o recolhimento das dívidas aos cofres do Tesouro Nacional, atualizadas monetariamente e acrescidas dos juros de mora, calculados a partir das datas indicadas até a data do recolhimento, na forma prevista na legislação em vigor:
	Responsáveis solidários
	Valor (R$) 
	Data

	Edson Miguel Torquato Padilha e Estanislau Borecki Neto
	429.437,24
	30/12/2004

	Edson Miguel Torqualo Padilha, Estanislau Borecki Neto, Jonny Tobias Basso, Café Curacao Bar Ltda. e J. T. Basso Ltda.
	226.800,00
	30/12/2004

	Edson Miguel Torquato Padilha, Estanislau Borecki Neto, Marilza Aparecida de Lima e Maria Rosa Carvalho de Mello
	34.469,75
	30/12/2004

	Edson Miguel Torquato Padilha, Estanislau Borecki Neto e Jaime Tadeu da Silva
	1.700,00
	30/12/2004

	Antônio Cláudio Navarro Moreno Júnior, Edson Miguel Torquato Padilha e Estanislau Borecki Neto
	500,00
	28/01/2005

	Jonatan Jachinski, Edson Miguel Torquato Padilha e Estanislau Borecki Neto
	17.569,55
	28/07/2005

	Marcos Antônio Novinski, Edson Miguel Torquato Padilha e Estanislau Borecki Neto
	3.052,76
	28/06/2005

	Maurício Cheli, Edson Miguel Torquato Padilha e Estanislau Borecki Neto
	12.458,13
	30/05/2005

	Robinsom Mahlke, Edson Miguel Torquato Padilha e Estanislau Borecki Neto
	3.036,92
	01/07/2005

	Marilza Aparecida de Lima e Maria Rosa Carvalho de Mello
	1.680,03
1.680,03
3.378,00
2.628,03
3.504,04
1.752,02
1.610,25
	31/05/2005
05/07/2005
17/03/2005
05/04/2005
31/05/2005
30/06/2005
15/07/2005

	Fernanda Lopes de Camargo, Marilza Aparecida de Lima e Maria Rosa Carvalho de Mello
	1.689,00
	17/03/2005

	Elisabet Carvalho Mira, Marilza Aparecida de Lima e Maria Rosa Carvalho de Mello
	876,01
1.752,02
876,01
438,00
	05/04/2005
31/05/2005
30/06/2005
15/07/2005

	Carlos Alencastro Cavalcanti, Marilza Aparecida de Lima e Maria Rosa Carvalho de Mello
	876,01
	05/04/2005

	Marilza Aparecida de Lima e Maria Rosa Carvalho de Mello
	876,01
1.752,02
876,01
438,00
	05/04/2005
31/05/2005
30/06/2005
15/07/2005

	Bruno Vanhoni
	492,08
492,08
513,19
513,19
	28/01/2005
28/02/2005
31/03/2005
28/04/2005

9.5. aplicar aos responsáveis a seguir indicados, com fundamento no art. 19, caput, c/c o art. 57 da Lei nº 8.443/1992, a multa individual no valor especificado, fixando-lhes o prazo de 15 (quinze) dias a contar da notificação, para comprovar, perante o Tribunal (art. 214, inciso III, alínea 'a', do Regimento Interno) , o recolhimento da dívida aos cofres do Tesouro Nacional, atualizada desde a data do presente Acórdão até a do efetivo pagamento, caso quitada após o vencimento, na forma da legislação em vigor;
Responsável Valor (R$) 
Edson Miguel Torquato Padilha [novo valor da multa]
Estanislau Borecki Neto [novo valor da multa]
Jonnv Tobias Basso 22.000,00
Marilza Aparecida de Lima [novo valor da multa]
Maria Rosa Carvalho de Mello [novo valor da multa]
Bruno Vanhoni 2.000,00;
 a.2) reconhecer, a favor de Marilza Aparecida de Lima e de Maria Rosa Carvalho de Mello, os créditos decorrentes da redução do valor da multa da subalínea anterior;
 a.3) encaminhar os autos à Secretaria de Controle Externo no Estado do Paraná para que se manifeste acerca dos comprovantes de pagamentos de parcelas de débito e de multas juntados nos autos, quanto às eventuais expedições de quitações deles decorrentes;
b)  dar ciência à recorrente, aos demais interessados e ao Procurador-chefe da Procuradoria da República no Estado do Paraná sobre o acórdão que vier a ser proferido".
É o relatório.

8.1. Bruno Cesar Deschamps Meirinho (48641/OAB-PR), representando Fernanda Lopes de Camargo.  
8.2. Tarso Cabral Violin (29416/OAB-PR), representando Maria Rosa Carvalho de Mello e Instituto Lixo e Cidadania.  
8.3. Antonio Leandro da Silva Filho (38283/OAB-PR), representando Jaime Tadeu da Silva.  
8.4. Ivandenir Pereira (60028/OAB-PR) e outros, representando Antônio Cláudio Navarro Moreno Júnior.  
8.5. Rita Pasinato (39462/OAB-PR) e outros, representando Jonny T. Basso - Apoio Administrativo e Jonny Tobias Basso.  
8.6. Gelson Barbieri (17510/OAB-PR) e outros, representando Café Curaçao Bar Ltda - ME, Jonny T. Basso - Apoio Administrativo e Jonny Tobias Basso.  
8.7. Rita de Cassia Saia Lima (61401/OAB-MG) e outros, representando Daniel Gustavo Ribeiro.  
8.8. Márcio Hofmeister (17926/OAB-PR), representando Edson Miguel Torquato Padilha, Estanislau Borecki Neto, Marcos Antônio Novinski e Maurício Cheli e Jonatan Jachinski.  
8.9. Fernando Danieli (50651/OAB-PR), representando Robinsom Mahlke.  
8.10. Marthius Sávio Cavalcante Lobato (1681-A/OAB-DF), representando Remígio Todeschini.

Subprocurador-Geral Lucas Rocha Furtado.

RECURSO DE REVISÃO EM TOMADA DE CONTAS ESPECIAL. IRREGULARIDADE. DÉBITO. MULTA. COBRANÇA EM DUPLICIDADE DE VALOR. CONHECIMENTO. PROVIMENTO. REDUÇÃO DO DÉBITO E DA MULTA PROPORCIONAL.

TOMADA DE CONTAS ESPECIAL (TCE)

Secretaria de Recursos (SERUR); Secretaria de Controle Externo de Tomada de Contas Especial (SecexTCE).

Trata o presente processo, originalmente, de tomada de contas instaurada por determinação deste Tribunal, mediante o Acórdão 1015/2006-TCU-Plenário, em razão de irregularidades constatadas na celebração e execução do Convênio 138/2004, firmado entre o Ministério do Trabalho e Emprego - MTE e a Fundação Estadual de Cidadania - FEC visando ao estabelecimento de cooperação técnica e financeira no âmbito do Programa Nacional de Estímulo ao Primeiro Emprego para jovens.
2.	Com vigência no período de 23/12/2004 a 22/6/2005 e envolvendo recursos federais no valor de R$ 1.938.523,50, com contrapartida fixada em R$ 197.300,00, referido convênio tinha como meta a inserção de 269 jovens no mercado de trabalho.
3.	Segundo consta dos autos, os recursos conveniados foram repassados à FEC na qualidade de entidade-âncora, ou seja, responsável pelo gerenciamento dos recursos destinados à realização das atividades programadas pelas entidades executoras, entre elas o Instituto Lixo e Cidadania - ILIX e a União Paranaense dos Estudantes - UPE.
4.	Em síntese, as irregularidades que motivaram a instauração de tomada de contas especial foram a celebração do convênio com entidade inapta, o pagamento de despesas vedadas pela legislação aplicável à espécie (como a remuneração, e respectivos encargos sociais, de dirigentes da convenente e das entidades executoras) e cuja execução não restou comprovada (como a remuneração a docentes que não ministraram cursos e a concessão de bolsas a beneficiários desistentes dos cursos) , a ocorrência de fraude à licitação e a determinação para suspensão das atividades de monitoramento da convenente. 
5.	Em face dessas irregularidades, foi promovida a citação dos dirigentes da entidade-âncora e das entidades executoras, bem como dos demais beneficiários dos pagamentos impugnados.
6.	Mediante o Acórdão 2.914/2011, alterado pelos Acórdãos 1.037/2012, 3.363/2013, 1.523/2016, 2.677/2016 e 251/2018, todos do Plenário, este Tribunal decidiu, no que interessa a este exame, julgar as presentes contas irregulares quanto à responsabilidade da Sra. Maria Rosa Carvalho de Mello, então dirigente do ILIX, com fundamento no art. 16, inciso III, alíneas "c" e "d", da Lei 8.443/1993, e condená-la em débito, solidariamente com alguns corresponsáveis, pelos débitos apurados nos autos.
7.	Outrossim, decidiu aplicar-lhe a multa prevista no art. 57 da referida lei, no valor de R$ 7.000,00.
8. 	Aprecia-se, nesta oportunidade, recurso de revisão interposto pela referida responsável contra o Acórdão 2914/2011-TCU-Plenário, alegando, basicamente, a existência de erro na quantificação do débito que lhe foi atribuído, ante a cobrança de valores em duplicidade, bem como reclamando a desconstituição de parte da dívida apurada, que já teria sido quitada mas permaneceria constando em aberto neste Tribunal (peças 651 a 656) .
9.	Em sede de admissibilidade, entendo que o presente recurso pode ser conhecido, por preencher os requisitos previstos nos arts. 32, inciso III, e 35, inciso III, da Lei 8.443/1992.
10.	No mérito, alinho-me, desde logo, à análise da unidade técnica, com manifestação favorável do Ministério Público, cujos argumentos adoto como razões de decidir, no sentido de que o recurso deve ser provido, para fins de correção do valor do débito imputado à recorrente, sem, contudo, alterar o mérito da decisão atacada. 
11.	De fato, como apurado pela Serur, houve duplicação de cobrança do montante de R$ 9.494,34, alusivo ao pagamento indevido, no âmbito do Contrato 10/2005, de quatro educadores que não ministraram cursos.
12.	No caso, trata-se dos débitos solidários discriminados nas linhas 11, 12, 13 e 14 da tabela presente no subitem 9.4 do acórdão condenatório, abaixo transcritos, os quais já estavam considerados no débito solidário discriminado na linha 3 da aludida tabela:
	Linha 3 da tabela presente no subitem 9.4 do Acórdão 2914/2011-TCU-Plenário

	Responsáveis solidários
	Valor (R$) 
	Data

	Edson Miguel Torquato Padilha, Estanislau Borecki Neto, Marilza Aparecida de Lima e Maria Rosa Carvalho de Mello
	43.964,09
	30/12/2004

	Linhas 11, 12, 13 e 14 da tabela presente no subitem 9.4 do Acórdão 2914/2011-TCU-Plenário

	Responsáveis solidários
	Valor (R$) 
	Data

	Fernanda Lopes de Camargo, Marilza Aparecida de Lima e Maria Rosa Carvalho de Mello
	1.689,00
	17/03/2005

	Elisabet Carvalho Mira, Marilza Aparecida de Lima e Maria Rosa Carvalho de Mello 
	876,01 
1.752,02
876,01
438,00
	05/04/2005
31/05/2005
30/06/2005
15/07/2005

	Carlos Alencastro Cavalcanti, Marilza Aparecida de Lima e Maria Rosa Carvalho de Mello
	876,01
	05/04/2005

	Marilza Aparecida de Lima e Maria Rosa Carvalho de Mello
	876,01
1.752,02
876,01
438,00
	05/04/2005
31/05/2005
30/06/2005
15/07/2005

13.	Com efeito, consoante se extrai dos autos, no que diz respeito à Sra. Maria Rosa Carvalho de Mello, foi promovida uma primeira citação (peça 20, fls. 19 e 44) , solidariamente com a Sra. Marilza Aparecida de Lima, também dirigente do ILIX, e os Srs. Edson Miguel Torquato Padilha e Estanislau Borecki Neto, então dirigentes da FEC, para apresentarem defesa pela não comprovação da regular aplicação da quantia de R$ 43.964,09, ante a constatação das seguintes irregularidades na execução do Contrato 10/2005, firmado com o ILIX:
a) não comprovação do recolhimento de contribuição previdenciária relativa a 11 (onze) educadores, no montante de R$ 17.849,75; 
b) pagamento, no montante de R$ 9.494,34, a educadores que não ministraram os cursos objeto do contrato; 
c) realização de repasse financeiro, no valor de R$ 16.620,00, sem previsão contratual.
14.	Posteriormente, foi promovida nova citação da Sra. Maria Rosa Carvalho de Mello em relação à irregularidade indicada no item 13.b acima (peças 48, fls. 43/44, e 49, fl. 37) , desta feita solidariamente com a Sra. Marilza Aparecida de Lima e com os beneficiários dos pagamentos indevidos, quais sejam: 
	Beneficiário
	Data
	Valor (R$) 

	Carlos Alancastro Cavalcanti
	05/04/2005
	876,01 

	Elizabet Carvalho Mira
	05/04/2005
	876,01 

	Elizabet Carvalho Mira
	31/05/2005
	1752,02

	Elizabet Carvalho Mira
	30/06/2005
	876,01

	Elizabet Carvalho Mira
	15/07/2005
	438,00

	Sueli Elizabeth Westarb
	05/04/2005
	876,01

	Sueli Elizabeth Westarb
	31/05/2005
	1752,02

	Sueli Elizabeth Westarb
	30/06/2005
	876,01

	Sueli Elizabeth Westarb
	15/07/2005
	438,00

	Maria Rosa Carvalho Mello
	17/07/2005
	734,25

	TOTAL
		9.494,34

15.	Abro um parêntesis para ressaltar que a Sra. Sueli Elizabeth Westarb foi excluída da presente relação processual, em sede de recurso de reconsideração (Acórdão 1523/2016-TCU-Plenário) , haja vista ter sido descaracterizada sua responsabilidade pelo dano que lhe foi imputado.
16.	Retomando, tem-se que, ao final, quando do julgamento do mérito desta tomada de contas especial, foram computados nas dívidas imputadas aos responsáveis envolvidos os débitos objeto das duas citações acima, sem desconsiderar da composição da primeira os valores da segunda (.
17.	Evidente, portanto, a cobrança em duplicidade desses itens, razão pela qual cabe a redução do débito indicado na linha 3 da tabela presente no item 9.4 do Acórdão 2914/2011-TCU-Plenário, no valor de R$ 43.964,09, imputado solidariamente aos responsáveis Edson Miguel Torquato Padilha, Estanislau Borecki Neto, Marilza Aparecida de Lima e Maria Rosa Carvalho de Mello, para R$ 34.469,75.
18.	Outrossim, em consequência disso, cabe a redução da multa aplicada individualmente a esses responsáveis mediante o item 8.5 do acórdão condenatório, na proporção da redução do débito atribuído a cada um.
19.	Por fim, quanto aos comprovantes de pagamento juntados aos autos, consoante colocou a unidade técnica, nos termos do disposto no art. 218, § 1º, do RI/TCU, o pagamento integral do débito ou da multa não importa em sua desconstituição ou desfazimento nem em modificação do julgamento quanto à irregularidade das contas, limitando-se seus efeitos à expedição de quitação da dívida.
20.	Nesse sentido, mostra-se necessário o encaminhamento dos autos à Secretaria de Controle Externo de Tomada de Contas Especial (SecexTCE) para que examine os comprovantes de pagamento de parcelas de débito e multa juntados nos autos, para fins de manifestação acerca de eventuais expedições de quitações deles decorrentes, reconhecendo na ocasião, a favor das Sras. Marilza Aparecida de Lima e Maria Rosa Carvalho de Mello, os eventuais créditos decorrentes da redução ora aplicada ao valor das multas indicadas no subitem 9.5 do Acórdão 2914/2011-TCU-Plenário.
		Isto posto, voto por que o Tribunal de Contas da União aprove o Acórdão que submeto ao colegiado.
TCU, Sala das Sessões Ministro Luciano Brandão Alves de Souza, em 15 de maio de 2019.
Ministro JOÃO AUGUSTO RIBEIRO NARDES
Relator